# 向非金融企业提供资金，收取的资金占用费是否属于非经常性损益？

提问人：bearsissi 时间：2023-01-30 15:02:51
各位老师好，我司目前在计算非经常性损益时，遇到些问题，请老师指点：
①我司向非金融企业提供资金 3 年，按照银行同期贷款利率计算资金占用费，在 2022 年已开具 3 年增值税发票并已全额收到对方偿付的本金和利息。
问题 1 ：我司计提的利息收入是否属于非经常性损益？若属于，是否按照扣除 3 年销项税额后的不含税利息收入列示在非经常性损益中？
②我司与客户签订销售合同，因合同额金额较大，约定分期回款，具有融资性质。我司账务处理计入长期应收款和未实现融资收益。
问题 2 ：每年分摊的“利息收入-未实现融资收益”，是否属于非经常性损益-资金占用费？
请各位老师多多指点。

回答人：chenyiwei
1 、向非金融企业拆借资金的利息收入属于非经常性损益，按不含增值税的金额计入。
2 、要考虑本企业所属行业中，分期收款销售商品是否属于常规的业务模式。如果是，则可能可以不将这部分利息认定为非经常性损益。